# 固定资产验收时间晚于使用时间

提问人：Tina_123Tina_123邓邓 时间：2020-02-28 08:05:15
请教大家，客户存在启用日期在以前年度、但验收日期在本年度的固定资产，导致在本年度补提折旧的现象。
其固定资产主要从在建工程转入，而项目较大的在建工程时间跨度长达2-3年。达到预定可使用状态的时间（即固定资产使用时间），是固定资产模块的“启用日期”，但是等整个在建工程项目竣工后，客户才能做资产验收。
譬如A在建工程，存在多项维修的固定资产BCD等等。B已达到预定可使用状态，在 2017 年 6 月开始使用，但等到2019 年整个在建工程竣工，才能资产验收。
2019 年客户将B资产入“固定资产模块”，启用日期是 2017 年 6 月，但是 2017 年 6 月-2018年 12 月的折旧在 2019 年损益中体现（即在 2019 年补提折旧）。
请问这样是否合理呢？我认为不恰当，但是不知道有什么管理建议？求助大家，谢谢！

回答人：chenyiwei
该做法不合理。
根据《企业会计准则第 17 号——借款费用》第十四条：“购建或者生产的符合资本化条件的资产的各部分分别完工，且每部分在其他部分继续建造过程中可供使用或者可对外销售，且为使该部分资产达到预定可使用或可销售状态所必要的购建或者生产活动实质上已经完成的，应当停止与该部分资产相关的借款费用的资本化。”因此，对于其他部分尚在建造过程中时已可单独正常使用的部分，应暂估转固并开始计提折旧，不能到项目整体完工并验收后才结转。